DAVID COSTA

TEC. DESARROLLO WEB - FULLSTACK JAVA

LinkedIn: https://www.linkedin.com/in/david-costa-yafar/

Porfolio: https://davidcosta92.github.io/porfolio-david-costa/

david.costa.yafar@gmail.com

[264] 15 464 7572

Mendoza, Argentina



PERFIL PROFESIONAL -----

Llevo 7 años en salud y fui emprendedor, pero ahora busco nuevos desafíos. Soy tecnico en desarrollo de software, sigo aprendiendo sobre tecnologías específicas y creando proyectos freelance. Seguire con la licenciatura, pero mientras, me gustaria sumarme en un equipo diverso y dinámico **donde pueda impactar en el mundo a través de la tecnologia!** Creo en los grupos agiles, donde se comparten las metas y se abordan desde varias perspectivas. Pienso los productos en terminos de aporte de valor, eficiencia, dinamismo y constante adaptacion.

FORMACION -----

Tecnicatura Superior en Desarrollo Web y Aplicaciones Digitales - ISPC

03/2022 - 06/2024

Fundamentos de programación, algoritmos, estructura de datos, POO, Arquitectura, Análisis y documentacion de requerimientos, historias de usuario, criterios de aceptacion, planificacion, Diseño UML, Base de datos SQL y NoSQL, Java, Python-Django, Desarrollo Android, Principios solid, clean, Testing, Redes, Ciberseguridad, Git, Github, Git Flow, Metodologías Ágiles, Scrum, Kanban, Miro, Figma.

CURSOS -----

Backend JAVA - SPRING - Folcademy / San Juan Tec / UTN / TodoCode

12/2021 - Actualidad

Desarrollo, testing y despliegue de APIs con Java, Spring, MySQL, PostgreSQL, SQLite, Hibernate, Microservicios, Spring cloud, Rest Template, Feig, Eureka server, Load balancer, Resilience4j, Api Gateway, Docker, Docker Hub, Postman, Swagger, Spring security, JWT, Logging Log4j, Mockito, Test containers, Maven, Gradle, Jasper reports, Thymeleaf, Git, Git flow, Github, Railway, Bitbucket, entre otros.

SQL, Admin Servidores, Diseño bases de datos - San Juan Tec / UTN / Coderhouse

08/2023 - 11/2023

Lenguaje SQL avanzado, MySQL, Backups, Funtions, Triggers, Views, Stored Procedures, diseño y normalización.

Python - Django - Flask - ISPC, Cisco Academy

03/2023 - 11/2023

Fundamentos del lenguaje, logica y algortimos, diseño y desarrollo de apis, con bases de datos relacionales. Git y Github.

Full Stack React JS, Node JS, Mongo DB | Stack MERN - Coderhouse

01/2022 - 07/2023

React - Node Js, Express, Mongo, Mongoose, websockets, Docker, Kubernetes, Artillery, Testing unitario y funcional, Swagger, Firebase, Desarrollo y consumo de Apis Rest. Promesas, Documentacion, Logging, Mailing, Authenticacion por terceros, JWT, entre otros. Git.

IDIOMA: Ingles nivel C2, Proficient EF SET Upper Intermediate

Habilidades: Aprendizaje rapido y continuo - Trabajo en equipo - Liderazgo - Analisis y solución de problemas - Resolucion de conflictos - Negociación - Orientado a objetivos - Autogestion y resolutivo - Comunicación asertiva y Empatia - Capacidad analítica - Atención a detalles - Dinamismo y flexiblilidad - Planificacion.

Herramientas: IntelliJ, VS Code, Eclipse, Android Studio, Postman, MySql Workbench, PgAdmin, MongoDb, Db browser, Jaspersoft, Slack, Discord, Figma, Miro, Trello, Diagrams, vercel, render, railway, clever cloud, Spring initializer, entre otros.

EXPERIENCIA PROFESIONAL

Porfolio de ultimos proyectos Link [7]

Desarrollador backend JAVA - Donatello

Despliegue Repositorio 7 07/2024 - Actualidad

Plataforma SaaS para pequeños comercios de comida, que buscan opciones para administrar sus negocios de forma intuitiva y funcional. Se desarrollo un mvp, para validar rapidamente el producto. Se creo dentro de un equipo agil, autogestionado y diverso, con distintos profesionales de UX-UI, Frontend, Backend, DevOps y QA. Me desempeñe como lider Backend y mis tareas fueron:

- Analizar, desarollar y documentar la APIRest, usando Java Spring, Spring Security con JWT, Swagger, Feig, entre otros.
- Liderar integracion entre equipos, comunicando, negociando y moderando cambios o sugerencias, a realizarze entre los distintos repositorios del proyecto, asegurando la fluidez comunicativa y logrando un exitoso MVP creado por equipo diverso.
- Code review, presentacion y defensa del proyecto, en las distintas reuniones de seguimiento como en la entrega final.

Desarrollador fullstack JAVA - Ract Js, App Embarcadero

Despliegue ↑ **Repositorio** ↑ 02/2024 - 07/2024

Sistema para gestionar las embarcaciones, las guardias, los equipos de rescate en cada dique de la provincia de San Juan, permite mantener un registro de las embarcaciones que acceden, el personal afectado, publico y otros datos vitales, para estadistica y analisis. El proyecto esta en una etapa se desarrollo el primer MVP, y ahora esta en fase de feedback.

- En esta etapa, ya se realizo el relevamiento, analisis y diseño de la solucion propuesta, junto a su codificacion Web y testeo, usando tecnologias como: Java, Spring, MySQL, Swagger, Spring security, JWT, Mockito, Email sender, etc.
- El frontend se realizo con React JS, Material UI, entre otras. Para las futuras iteraciones se incluira App mobile para Android.

DAVID COSTA

TEC. DESARROLLO WEB - FULLSTACK JAVA

Desarrollador Android - backend Java, One Drop - Aplicacion Web y Mobile

Repositorio 65/2022 - 06/2024

Desarrollo web realizado en Angular, Backend en Java Spring y app mobile en android (Java), creada para gestionar los registros de salud de pacientes, y luego ser accedidos por personal de salud. Se maneja registros de glucemia, peso, tension arterial y otros analisis, principalmente enfocados en pacientes diabeticos. Se creó en equipo scrum, donde me encargue de liderar el diseño y desarrollo del backend, enfocandome en la arquitectura Java, el diseño de las Bases de datos y las funciones logicas de la aplicacion Android. Mis principales tareas y roles fueron:

- Scrum master. Planificando tareas de desarrollo y estimando tiempos y esfuerzos para alcanzar los objetivos de cada sprint.
- Liderar desarrollo logico en android, buscando informacion y aprendiendo a crear las funcionalidades solicitadas, demostrando gran proactividad, adaptabilidad, constancia y resiliencia para crear nuevas funcionalidades.
- Desarrollo de arquitectura de APIRest, e implementacion de sus funcionalidades criticas. Documentacion tecnica con swagger.
- · Aportar a la documentacion del proyecto entero, analisis de requisitos, historias de usuario, planificacion, entre otros.

El mvp se termino con un alto nivel de calidad, superando las expectativas, y demostrando el potencial del proyecto, su posible impacto. en la sociedad y la viabilidad economica del mismo.

Desarrollador backend JAVA - React Js, API RESTFul EduProject, JAM 2023

Repositorio 10/2023 - 12/2023

Aplicación web, para la gestión de inscripciones, asistencias y usuarios académicos, como parte del evento JAM 2023 para crear soluciones de software gratuitas para emprendedores. A partir de una problemática propuesta, se analizó posibles soluciones que llevaron a diseñar e implementar un MVP, que se desarrollo dentro de un equipo scrum formado por otros devs, UX/UIs y PO, en un proceso iterativo e incremental usando Java - Spring, MySQL, React Js, Swagger, Github, Figma, Notion, etc. Mi tareas fueron:

- Analizar problematica y en equipo proponer y presentar soluciones eficentes, para que el cliente elija.
- Diseñar, desarrollar y documentar backend con Java Spring, implementar seguridad con Spring Security usando JWT.
- Codificar frontend con React JS, siguiendo los lineamientos de diseño.
- Se cumplió el objetivo de entregar un rapido MVP, superando las expectativas y permitiendo validar la idea de negocio de forma economica y ayudando a gererar informacion de gran importancia para el cliente.

Front end Developer React JS - Mecantronic

Despliegue 01/2023 - 04/2023

Trabajo por proyecto para realizar landing page con React JS, como parte de una propuesta de experiencia laboral real a través de Coderhouse. Se realizó en equipo agil, formado por UX/UI, SM y PO. Tecnologías principales: React JS, Css, Bootstrap, Material UI, Tailwind, Swiper Js, Toastify, Email Js, Figma, Slack, Notion, Github entre otros. Mi tareas principales fueron:

- Aportar al diseño del producto desde el lado tecnico, negociando funcionalidades viables con UX/UI, SM y PO.
- Realizar la codificacion aplicativo en React JS siguiendo diseño elegido, y el posterior testing funcional del producto final.
- El proyecto se gestiono con dailys para seguimiento y corrección de entregables, que nos permitieron una rapida correccion y ajuste para cumplir los plazos y requerimientos del cliente de forma satisfactoria.

OTRAS EXPERIENCIAS -----

Emprendedor - Hidropedales San Juan - Taibe

06/2018 - 12/2022

Emprendimiento turistico, orientado al deporte aventura y con un agregado gastronómico, que ofrecio propuestas inovadoras en uno de los principales puntos turisticos de San Juan, orientados al alquiler de embarcaciones, realizacion de eventos y experiencias que mezclan deportes náuticos y terrestres, con actividades gastronómicas de descubrimiento. El emprendimiento estaba compuesto por otro socio y el staff, alcanzando un equipo de 14 pesonas. Mi tareas principales fueron:

- Manejo de grupo de colaboradores, organización y motivacion del equipo. Resolucion de conflictos y negociacion entre pares. Seleccion, enseñanza y On-boarding de nuevos colaboradores. Creación de procedimientos, protocolos y normas de trabajo.
- Gestión y negociacion con clientes. Análisis, desarrollo e implementación de nuevas propuestas turísticas. Manejo administrativo y contable del emprendimiento.